臺灣桃園地方法院刑事判決　　　　　　 96年度簡上字第114號
上　訴　人
即　被　告　乙○○
上列上訴人即被告因家暴傷害等案件，不服本院簡易庭95年度桃
簡字第3290號，中華民國95年12月29日第一審判決（聲請簡易處
刑案號：臺灣桃園地方法院檢察署95年度偵字第18525 號），提
起上訴，本院合議庭為第二審判決如下：
    主  文
上訴駁回。
乙○○緩刑貳年，緩刑期間付保護管束。
    事  實
一、乙○○與甲○○為夫妻，乙○○因懷疑甲○○與他人有曖昧
    關係而生嫌隙，竟基於恐嚇之犯意，於民國95年8 月13日上
    午10時45分許，在桃園縣桃園市○○街40號內，以「要斃了
    你們2 人」、「再幫你們作祭日」、「你們不知死活」、「
    要叫外面的兄弟來」等欲將其與有曖昧關係之男子殺掉之言
    語恐嚇甲○○，致其心生畏懼，並致生危害於安全。復於翌
    日（14日）上午11時許，前往上址，承前同一恐嚇犯意，接
    續以「將你們殺掉，再幫你們作祭日」等語恐嚇甲○○，致
    其心生畏懼，並致生危害於安全，且見甲○○欲離開該處，
    即基於傷害人身體之犯意，徒手拉扯甲○○之肩膀及頭髮，
    致其受有左側頭皮腫痛約2 公分2 公分、左肩疼痛、主訴
    無法轉動頸部、主訴頭痛、頭暈之傷害。
二、案經甲○○訴由桃園縣政府警察局桃園分局報請臺灣桃園地
    方法院檢察署檢察官偵查後聲請以簡易判決處刑。
        理  由
一、上開犯罪事實，業據被告於警詢、偵查中檢察事務官詢問及
    本院審理時坦承不諱（見偵查卷第4 至6 、15、16、21頁，
    本院卷第20、23頁），核與證人即告訴人甲○○於警詢、偵
    查中檢察事務官詢問時所陳被害情節相符（見偵查卷第8、9
    、13、21、22頁），並據在場目擊人黃偉智於檢察事務官詢
    問時陳述案發經過、證人即受理本案之警員葉瑞峰、吳建葦
    於檢察事務官詢問時陳述明確（見偵查卷第14、22頁），復
    有行政院衛生署桃園醫院診斷證明書1 紙在卷可稽，及錄音
    帶1 捲足資佐憑，而錄音帶內容經檢察事務官勘驗結果，係
    ：一男子與一女子爭吵，該男子並恫稱「要斃了你們2 人」
    、「再幫你們作祭日」、「你們不知死活」、「要叫外面的
    兄弟來」等情，亦有檢察事務官95年11月23日勘驗筆錄1 紙
    在卷可稽（見偵查卷第17、18頁），足認被告前揭具任意性
    之自白核與事實相符，而屬可信。綜上所述，本件事證明確
    ，被告犯行堪予認定，應依法論科。
二、核被告乙○○所為，係犯刑法第277 條第1 項之普通傷害罪
    及同法第305 條之恐嚇危害安全罪。被告與告訴人係配偶關
    係，2 人屬家庭暴力防治法第3 條第1 款所稱之家庭成員，
    是被告對告訴人實施上開身體及精神上不法侵害行為，亦屬
    家庭暴力防治法第2 條第2 項之家庭暴力罪。被告前後2 次
    以言詞恐嚇告訴人，係在密切接近之時、地實施，侵害同一
    法益，且用語相近、連貫，用意相同，可見係出於主觀上同
    一之犯意，各行為之獨立性極為薄弱，依一般社會健全觀念
    ，在時間差距上難以分開，在刑法評價上，以視為數個舉動
    之接續施行，合為包括之一罪予以評價，較為合理，應屬接
    續犯，而為包括之一罪。被告所犯上開2 罪，犯意個別，行
    為互殊，應予分論併罰。原審依刑法第277 條第1 項、第30
    5 條刑法第41條第1 項前段、第2 項、第51條第6 款，刑法
    施行法第1 條之1 第1 項、第2 項前段規定，並審酌被告未
    能顧及夫妻情誼，就其與告訴人間之問題妥適溝通，逕以暴
    力加諸他人，所為非是，惟犯後坦承犯行，態度尚稱良好，
    暨其犯罪之動機、目的、手段、生活狀況、智識程度、素行
    及告訴人之傷勢等一切情狀，以被告所犯恐嚇罪處拘役伍拾
    日，及被告所犯傷害罪處拘役伍拾日，合併定應執行拘役80
    日，並諭知如易科罰金以新臺幣1 千元折算1 日，其認事用
    法，洵無違誤，量刑亦屬妥適，被告上訴，非有理由，其上
    訴應予駁回。
三、查被告前未曾因故意犯罪受有期徒刑以上刑之宣告，有臺灣
    高等法院被告前案紀錄表可參，於犯後坦承罪行，態度良好
    ，並取得告訴人諒解，同意給予被告緩刑自新之機會，有卷
    附96年1 月19日刑事陳述意見狀1 紙可稽（見原審卷第18、
    1 9 頁），綜合上情，本院認被告經此教訓，當知警惕，而
    無再犯之虞，所宣告之刑以暫不執行為適當，爰宣告緩刑如
    主文所示，以啟自新。按犯家庭暴力罪或違反保護令罪而受
    緩刑之宣告者，在緩刑期內應付保護管束，修正後家庭暴力
    防治法第38條第1 項定有明文（家庭暴力防治法96年3 月28
    日修正公布，96年3 月30日施行，修正後僅將原第30條第1
    項「犯家庭暴力罪或違反保護令罪而受緩刑之宣告者，在緩
    刑期內應付保護管束。」之規定移置於第38條第1 項，除項
    次加以調整之外，其內容則無不同，非屬於刑罰法律之變更
    ，自不生刑法第2 條比較適用之問題，本件應適用已修正生
    效之家庭暴力防治法第38條第1 項之規定），被告與告訴人
    係屬家庭暴力防治法之成員，被告犯刑法所定之傷害罪、恐
    嚇罪屬於家庭暴力犯罪而受緩刑之宣告，依修正後家庭暴力
    防治法第38條第1 項之規定，應於緩刑期間付保護管束。
據上論斷，應依刑事訴訟法第455 條之1 第1 項、第3 項、第36
8 條，刑法第11條、第74條第1 項第1 款，修正後家庭暴力防治
法第38條第1 項，判決如主文。
本案經檢察官嵇珮晶到庭執行職務。
中　　華　　民　　國　　96　　年　　5 　　月  　3   　日
　　　　　　　　　刑事第九庭審判長法　官  何信慶
                                  法　官  何燕蓉
                                  法　官  蘇琬能
以上正本證明與原本無異。
不得上訴。
    　　　　　　　　　　　　　　　書記官　邱飛鳴
中　　華　　民　　國　　96　　年　　5 　　月　　4 　　日
中華民國刑法第277條
（普通傷害罪）
傷害人之身體或健康者，處 3 年以下有期徒刑、拘役或 1 千元
以下罰金。
犯前項之罪因而致人於死者，處無期徒刑或 7 年以上有期徒刑；
致重傷者，處 3 年以上 10 年以下有期徒刑。
中華民國刑法第305條
（恐嚇危害安全罪）
以加害生命、身體、自由、名譽、財產之事，恐嚇他人致生危害
於安全者，處 2 年以下有期徒刑、拘役或 3 百元以下罰金。
